臺灣高等法院高雄分院刑事判決　　　　96年度上訴字第2277號
上　訴　人
即　被　告　甲○○
上列上訴人因違反毒品危害防制條例案件，不服臺灣屏東地方法
院96年度訴字第817 號中華民國96年9 月26日第一審判決（起訴
案號：臺灣屏東地方法院檢察署96年度毒偵字第124 號），提起
上訴，本院判決如下：
     主  文
上訴駁回。
     事  實
一、甲○○前於民國（以下同）91年間因施用毒品案件，經台灣
    屏東地方法院以91年度毒聲字第1210號裁定送觀察、勒戒後
    ，認無繼續施用毒品之傾向，由臺灣屏東地方法院檢察署檢
    察官於91年11月7 日以91年度毒偵字第1350號為不起訴處分
    確定（並於同年11月13日釋放出所）；嗣再因施用毒品案件
    ，分別經台灣屏東地方法院以93年度訴字第97號判處有期徒
    刑7 月確定、93年度簡字第617 號判處有期徒刑4 月確定，
    並經定應執行有期徒刑10月確定，嗣於94年4 月24日縮短刑
    期執行完畢。詎其仍未戒除吸食毒品之惡習，復基於施用第
    一級毒品海洛因之犯意，於96年1 月11日晚間20時許，在屏
    東縣萬巒鄉○○村○○路9 號住處房間內，將海洛因摻入生
    理食鹽水中稀釋，再以針筒注射之方式施用海洛因1 次。嗣
    於96年1 月13日11時20分許，為警在屏東縣萬巒鄉○○村○
    ○路與竹雲巷口之廣善堂旁，因見其駕駛自小客車形跡可疑
    ，攔檢盤查，在甲○○所駕駛之自小客車後座袋子內扣得如
    附表所示之物品，而查悉上情。
二、案經屏東縣警察局內埔分局移送臺灣屏東地方法院檢察署檢
    察官偵查起訴。
    理  由
一、上訴人甲○○對於上揭施用毒品之事實，已於警訊、偵查及
    原審審理時均坦承不諱，又經警於查獲當日所採上訴人甲○
    ○之尿液送驗結果，係呈嗎啡陽性反應，此有屏東縣警察局
    內埔分局辦理煙毒及麻醉藥品案尿液送驗真實姓名代號對照
    表、台灣檢驗科技股份有限公司96年1 月25日編號KＺ000000
    000000號濫用藥物尿液檢驗報告各1 份在卷可稽，並有如附
    表所示之塑膠藥鏟1 支、注射針筒1 支、夾鏈袋1 個，以及
    生理食鹽水注射液1 瓶等扣案可資佐証，上訴人甲○○自白
    施用第一級毒品海洛核與事實相符，足見上訴人甲○○確有
    施用第一級毒品海洛因無誤。再查上訴人甲○○前於91年間
    因施用毒品案件，經台灣屏東地方法院以91年度毒聲字第
    1210號裁定送觀察、勒戒後，亦認無繼續施用毒品之傾向，
    由臺灣屏東地方法院檢察署檢察官於91年11月7 日以91年度
    毒偵字第1350號為不起訴處分確定之事實，有臺灣高等法院
    被告全國前案紀錄表1 份在卷可按，是上訴人甲○○於觀察
    勒戒釋放後5 年內再犯施用毒品之罪甚明，事證明確，其犯
    行應堪認定。
二、查海洛因屬毒品危害防制條例第2 條第2 項第1 款所規定之
    第一級毒品，核上訴人甲○○所為，係犯毒品危害防制條例
    第10條第1 項施用第一級毒品罪。上訴人甲○○持有毒品，
    復進而施用，其持有毒品之低度行為，為施用毒品之高度行
    為所吸收，不另論罪。上訴人甲○○前因施用毒品案件，分
    別經台灣屏東地方法院以93年度訴字第97號判處有期徒刑7
    月確定、93年度簡字第617 號判處有期徒刑4 月確定，並經
    定應執行有期徒刑10月確定，嗣於94年4 月24日縮短刑期執
    行完畢之前科，有臺灣高等法院被告全國前案紀錄表1 份在
    卷可憑，於5 年內故意再犯有期徒刑以上刑之本罪，應依刑
    法第47條第1 項規定，論以累犯。
三、原審適用毒品危害防制條例第10條第1 項，刑法第11條前段
    、第47條第1 項、第38條第1 項第2 款，中華民國96年罪犯
    減刑條例第2 條第1 項第3 款、第7 條規定，並審酌上訴人
    甲○○施用毒品，經勒戒不能斷絕，其施用毒品行為於本質
    上係屬自我戕害其個人身心健康，其犯後已坦承犯行等一切
    情狀，量處有期徒刑1 年8 月。又以上訴人甲○○犯罪時間
    在96年4 月24日以前，所犯符合中華民國96年罪犯減刑條例
    第2 條第1 項第3 款所定之減刑條件，應依該規定減其刑期
    為二分之一，減為有期徒刑10月。扣案之如附表所示之物，
    業經上訴人甲○○於原審自承為其所有預備供施用第一級毒
    品海洛因所用之物（見原審卷第32頁96年9 月12日審理筆錄
    ），依刑法第38條第1 項第2 款之規定，均予宣告沒收。經
    核原判決認事用法並無不合，量刑亦屬適當，上訴人甲○○
    上訴指摘原判決量刑過重，為無理由，應予駁回。
四、上訴人甲○○經合法傳喚無正當理由於審判期日不到庭，依
    法不待其陳述而逕行判決。
據上論斷，應依刑事訴訟法第368條、第371條，判決如主文。
本案經檢察官許月雲到庭執行職務。
中　　華　　民　　國　　96　　年　　12　　月　　24　　日
                　　　刑事第六庭  審判長法  官  王憲義
                             　　    　 法  官  邱永貴
                             　    　　 法  官  張盛喜
以上正本證明與原本無異。
如不服本判決應於收受本判決後10日內向本院提出上訴書狀，其
未敘述上訴理由者，並得於提起上訴後10日內向本院補提理由書
狀（均須按他造當事人之人數附繕本）「切勿逕送上級法院」。
中　　華　　民　　國　　96　　年　　12　　月　　24　　日
                         　　　         書記官  林明威
附表：
┌──┬────────┬────┬─────────────────────┐
│編號│     物品       │  數量  │                 鑑定結果                 │
├──┼────────┼────┼─────────────────────┤
│ 一 │塑膠鏟子        │  1支   │無任何毒品反應（高雄醫藥大學附設中和紀念醫│
│    │                │        │院96年8 月30日編號0000-000號檢驗報告）    │
├──┼────────┼────┼─────────────────────┤
│ 二 │夾鏈袋          │  1個   │無任何毒品反應（高雄醫藥大學附設中和紀念醫│
│    │                │        │院96年8 月30日編號0000-000號檢驗報告）    │
├──┼────────┼────┼─────────────────────┤
│ 三 │注射針筒        │  1支   │無任何毒品反應（高雄醫藥大學附設中和紀念醫│
│    │                │        │院96年8 月30日編號0000-000號檢驗報告）    │
└──┴────────┴────┴─────────────────────┘
附錄本判決論罪科刑法條：
毒品危害防制條例第10條第1項
施用第一級毒品者，處六月以上五年以下有期徒刑。
